最　高　行　政　法　院　裁　定
　　　　　　　　　　　　　　　　　　 96年度裁字第00443號
聲　請　人　甲○○
上列聲請人因與相對人臺北市政府工務局建築管理處、臺北市政
府工務局新建工程處間有關補償事務事件，對於中華民國95年10
月5日本院95年度裁字第2233號裁定聲請再審，本院裁定如下：
　　主  文
再審之聲請駁回。
再審訴訟費用由聲請人負擔。
　　理  由
一、按「行政訴訟之當事人，對於本院所為裁定，聲請再審，經
    駁回後，不得復以同一原因事實，又對駁回再審聲請之裁定
    ，更行聲請再審。」本院46年裁字第41號著有判例。
二、本件聲請人前因有關補償事務事件提起行政訴訟，經臺北高
    等行政法院89年度訴字第626號判決、本院91年度判字第142
    7號判決駁回後，聲請人曾先後提起再審之訴及聲請再審，
    依序經本院以92年度判字第1352號判決、94年度裁字第1032
    號裁定、94年度裁字第2810號裁定、95年度裁字第2233號裁
    定（以下簡稱原裁定）駁回各在案。茲聲請人復對原裁定聲
    請再審，核其聲請意旨略以，原裁定仍與以前之再審裁定一
    樣，不從以往裁判不適用都市計畫法第49條第1項、平均地
    權條例第10條規定之違法部分深入研判，統以同一原因事實
    為藉口予以駁回，而未對應否適用上揭規定說明其理由，等
    同對聲請人之請求從未審判，似此從不說明不適用法規理由
    之裁判，豈能說是同一原因事實。聲請人一再聲請再審，均
    被本院以屬於同一原因事實不得再審為理由裁定駁回，致聲
    請人至今仍不知本院為何認為違章建築不適用上揭規定，其
    理由何在？在未解決此問題之前，每次聲請再審都是新原因
    事實，是本件聲請再審絕非不合法云云。
三、惟查，原裁定理由欄第四項記載：「經查：聲請人所有系爭
    坐落臺北市○○○路○段2號、2之2號、2之3號及臺北市○○
    街245號4戶房屋屬臺北市舉辦公共工程對合法建築及農作改
    良物拆遷補償暨違章建築處理辦法第3條第2款第2目之違章
    建築，聲請人並無徵收補償處分所生之公法上請求權存在。
    且系爭房屋屬53年至77年8月1日間之違章建築，不合當時土
    地法第215條、都市計畫法第49條、第52條按系爭房屋重建
    價格百分之百計算發放補償費之規定，而應依臺北市舉辦公
    共工程對合法建築及農作改良物拆遷補償暨違章建築處理辦
    法第10條第2款第2目所規定，按合法建築物重建價格50%核
    發拆遷處理費，為本院歷次裁判所確認。聲請人聲請意旨所
    陳各節，業經聲請人於以前各次訴訟程序中提出主張，而為
    本院所不採。聲請人復以同一原因事實對於原裁定聲請再審
    ，揆諸首揭判例意旨，難謂合法，應予駁回。本件聲請再審
    既不合法，原裁定之前本院歷次裁判，無從進而審究，併予
    敘明。」足見原裁定已詳予說明違章建築何以不適用都市計
    畫法第49條第1項後段規定（平均地權條例第10條後段同此
    規定），並指出此法律見解為本院歷次裁判所確認，自無聲
    請人所指本院歷次裁判均未深入研判違章建築不適用都市計
    畫法第49條第1項、平均地權條例第10條規定之違法部分等
    情。本件聲請人再以違章建築應有都市計畫法第49條第1項
    、平均地權條例第10條規定之適用為由，聲請再審，而此事
    由業經聲請人於原裁定及前此各次訴訟程序中提出，而為本
    院所不採，則聲請人復執此等同一原因事實聲請再審，即與
    首揭判例意旨不符，本件再審之聲請為不合法，應予駁回。
    本件再審之聲請既不合法，依程序不合，實體不究之原則，
    聲請人實體上關於補償之請求即無從進而審究；又當事人就
    同一事件對於本院所為歷次之裁判聲請再審者，必須其對最
    近一次之裁判具有再審之原因者始得進而審究其前此歷次裁
    判有無再審原因，本件聲請人對本院最近一次裁判所為聲請
    不合法，已如前述，從而其請求廢棄本院前此歷次裁判，即
    無庸予以審究，併此指明。
四、依行政訴訟法第283條、第278條第1項、第104條，民事訴訟
    法第95條、第78條，裁定如主文。
中　　華　　民　　國　　96　　年　　3　　 月　　8　　 日
                  第四庭審判長法  官　鍾　耀　光
                              法  官  姜　仁　脩
                              法  官　王　德　麟
                              法  官　黃　清　光
                              法  官　吳　慧　娟
以  上  正  本  證  明  與  原  本  無  異
中　　華　　民　　國　　96　　年　　3　　 月　　8　　 日
　　　　　　　　　　　　　　　書記官　張　雅　琴
